【裁判字號】    89,小上,118
【裁判日期】    890918
【裁判案由】    給付票款
【裁判全文】
臺灣高雄地方法院民事裁定  八十九年度小上字第一一八號
    上  訴  人  日赫實業股份有限公司
    法定代理人  乙○○
    被  上訴人  甲○○
右當事人間請求給付票款事件，上訴人對於中華民國八十九年五月五日本院高雄簡易
庭八十九年度雄小字第二八號小額民事判決提起上訴，本院裁定如左：
    主   文
上訴駁回。
上訴費用由上訴人負擔。
    理   由
一、按對於小額程序之第一審判決上訴，非以其違背法令為理由，不得為之，民事訴
    訟法第四百三十六條之十四第二項定有明文。依同法第四百六十八條規定，判決
    不適用法規或適用不當者，為違背法令。而判決有同法第四百六十九條所列各款
    情形之一者，為當然違背法令。是當事人提起上訴，如依民事訴訟法第四百六十
    八條規定，以第二審判決有不適用法規或適用法規不當為理由時，其上訴狀或理
    由書應有具體之指摘，並揭示該法規之條項或其內容。若係成文法以外之法則，
    應揭示該法則之旨趣。倘為司法院解釋、或最高法院之判例，則應揭示該判解之
    文號或其內容，如以民事訴訟法第四百六十九條所列各款情形為理由時，其上訴
    狀或理由書，應揭示合於該條款之事實。上訴狀或理由書如未依此項方法表明者
    ，即難認為已對第二審判決之違背法令有具體指摘，其上訴自難認為合法。最高
    法院七十一年台上字第三一四號判例可資參照。又依民事訴訟法第四百三十六條
    之三十二條第二項規定，首開法條規定及判例意旨，除同法第四百六十九條第六
    款外，於對小額程序之第一審判決提起上訴，當有準用之。
二、上訴意旨略以：原審以系爭票款為新台幣（下同）六萬元，惟依上訴人所提出三
    紙請款單總額為六萬三千六百八十一元，與票款金額不符，因認上訴人所辯不足
    採，惟查，上訴人平常支付之零用金亦從未有一定之金額，故豈會與系爭支票相
    同金額之理。又被上訴人係上訴人之員工，專門負責中國石油公司高雄煉油廠之
    工作，茲因上訴人遭高雄煉油廠積壓工程款致週轉上稍微困難，然而上訴人為能
    繼續承包該工程，惟該工程所支出之費用均需上訴人預先支出，故上訴人簽發系
    爭支票交予被上訴人保管，但此僅為暫時保管，是預防萬一上訴人無現金支付高
    雄煉油廠工程各項費用時，被上訴人可以系爭支票先行週轉支出工程費用，既然
    上訴人已支付工程費用，被上訴人理應將系爭支票交還上訴人，詎被上訴人未將
    支票交還，反而將其提示並遭退票，此係上訴人未能預料之事，是上訴人既已支
    付工程款，上訴人自無義務支付票款，原審判決上訴人敗訴自有違誤，為此請求
    廢棄原判決並改判被上訴人之訴駁回。
三、本件訴訟標的金額為十萬元以下，原審乃依小額訴訟程序審理，而上訴人對於該
    小額訴訟第一審判決不服，乃提出上訴，觀其上訴狀理由所載內容，無非以系爭
    支票係上訴人交予被上訴人保管以支付上訴人在高雄煉油廠所承包工程各項費用
    之用，惟上訴人已支付該工程費用，因而上訴人自無支付票款之義務云云，為其
    主要論據，進而指摘原審取捨證據、認定事實有所不當，求予廢棄改判。惟查本
    件為小額訴訟，已如前述，是上訴人之上訴理由，自應以第一審判決違背法令為
    其要旨，然核其上訴狀所載，僅就原審取捨證據、認定事實任加指摘，並未具體
    指出原判決違背何等法規，依上開說明，其上訴即難認為合法。
四、據上論結，本件上訴為不合法，應依民事訴訟法第四百三十六條之三十二第二項
    、第四百三十六條之十九第一項、第九十五條、第七十八條，裁定如主文。
中      華      民      國    八十九    年      九      月     十八     日
                              臺灣高雄地方法院民事第六庭
~B審判長法官  陳明富
~B法      官  林玉心
~B法      官  吳進寶
右為正本係照原本作成。
本裁定不得抗告。
中      華      民      國    八十九    年      九      月    十八    日
~B法院書記官  劉佳娟


司法院資訊處製作；財團法人民間司法改革基金會備份。
